吴心真

求职目标:市场总监-专注品牌方





基本信息

■ 民族:汉

🥨 性别:女

(3) 群面:中共党员

电话: 13800138000

🕥 邮箱: service@500d.me

(♣) 籍贯:湖南



个人简介

具备较强的团队管理和领导能力, 优秀的组织策划能力,曾带领过超 20人以上的团队,有大型市场推广 活动的成功经验。

丰富的客户资源和良好的渠道拓展与管理经验,丰富的市场营销策划和领导经验,善于发掘和培养人才,行业人才资源丰富。

具备充沛的媒体资源、品牌圈层关系网络,能够带领团队高效、有效的完成公司的既定战略目标,以实现价值的最大化。

熟悉各种推广媒体、精通各种推广 渠道和手段,包括对它们的效果分 析、ROI分析等,有活动营销、PR 营销、BD等方面的实际操作经验。



教育背景

2013.07-2016.06 中南大学 市场营销 (博士)

主修课程:管理学、微观经济学、宏观经济学、管理信息系统、统计学、会计学、

财务管理、市场营销、经济法、消费者行为学、国际市场营销

2010.07-2013.06 中南大学 市场营销(硕士)

主修课程:管理学、微观经济学、宏观经济学、管理信息系统、统计学、会计学、

财务管理、市场营销、经济法、消费者行为学、国际市场营销



校园经历

2010.05-2012.06 中南大学 辩论队 (队长)

任职描述:

⊙ 负责 50 余人团队的日常训练、选拔及团队建设;

- 作为负责人对接多项商业校园行活动,如《奔跑吧兄弟》中南大学站录制、 长安福特全球校园行、《时代周末》校园行;
- ⊙ 代表中南大学辩论队参与多项国际型比赛,并取得多项荣誉:
 - → 中南大学"唇舌烽火"辩论赛冠军、亚军;
 - ◆ 中南大学 2010 级 "杰出辩手";

2013.11-2014.06 沟通与交流协会 创始人/副会长 任职描述:

- ⊙ 协助湖南省沟通协会创立中南大学分部,从零开始组建初期团队;
- 策划协会会员制,选拔、培训协会导师,推出一系列沟通课程;配合其他社团组织,承办诸如演讲、主持、讲坛等省级/校级活动;



工作经历

2020.12-至今

仟仁设计控股集团

副总监

工作描述:

- ⊙ 负责协助集团旗下事业部开展各项工作,制定品牌传播方案;
- 结合集团与事业部发展,制定营销策略、广告策略、品牌策略和公关策略, 并组织推进执行;
- ⊙ 制定媒体投放计划,跟踪和监督媒体投放效果,进行数据分析与撰写报告;
- ⊙ 研究行业发展动态,定期进行市场调查,为产品更新提供建议。



所获证书

- ⊙ 对外汉语证书
- ⊙ 计算机四级证书
- ⊙ 专项技能计算机证书
- ⊙ 大学英语四、六级证书
- ⊙ 托福 (TOEFL)成绩证书



软件技能

80% Photoshop 75% Rillustrator **leadership** 40% Teamwork 70% 80% MS Word MS Excel 30%

60%



PowerPoint













阅读 旅行 骑行 2018.12-2020.12

力学设计有限公司

市场及运营总监

工作描述:

- ◎ 根据公司发展情况进行战略调整,配合前端销售部门搭建销售渠道;
- ⊙ 负责公司品牌形象和价值提升的持续优化,提高品牌知名度;
- ⊙ 研究行业发展动态, 定期进行市场调查,为产品更新提供建议;
- ◎ 负责公司部门(营运、品牌策划)制度规范,负责组织及监管市场部关于对外合 作、渠道管理、媒体合作、推广策划以相关工作的落实。

2017.12-2018.12

杭亿设计俱乐部

市场副总监

工作描述:

- ⊙ 负责事业部产品对外推广和宣传,制定各种整合营销的活动;
- ⊙ 执行媒体投放计划,跟踪和监督媒体投放效果,进行数据分析撰写报告;
- ⊙ 向市场总监提供营销支持,并协助相关的公关事宜。

2016.12-2017.12

彬迅设计集团

市场部-市场经理

工作描述:

- ⊙ 负责集团 SEO 优化事宜,在未使用百度竞价排名服务前提下,连接占据首页 4 至 12 条:
- ⊙ 参与策划集团年度、季度、月度线下推广活动方案;
- ⊙ 负责线下大型分享会"思享潭"的执行与后期线上推广。



奖项荣誉

2015年 新长城中南大学自强社 "优秀社员"

2014年 三下乡"社会实践活动"优秀学生"

2014 年 中南大学学生田径运动会 10 人立定跳远团体赛第三名

2013 年 学生军事技能训练"优秀学员"

2013 年 中南大学盼盼杯烘焙食品创意大赛优秀奖

2012 年 两部高校大学牛主题征文一等奖



掌握技能

通过全国计算机二级考试,熟练运用 office 相关软件。

熟练使用绘声绘色软件, 剪辑过各种类型的电影及班级视频。

大学英语四/六级(CET-4/6),良好听说读写能力,快速浏览英语专业书籍。



自我评价

拥有多年的市场管理及品牌营销经验,卓越的规划、组织、策划、方案执行和团 队领导能力,积累较强的人际关系处理能力和商务谈判技巧,善于沟通,具备良 好的合作关系掌控能力与市场开拓能力。